Dylan Mora Acuña

Ingeniero de Sistemas de Computación

☑ dylan.mora.ac@gmail.com 🤳 (+506) 8317-1862 | (+506) 2229-4345 🧥 San José, CR. 🌐 dylanmora.com

in linkedin.com/in/dylanmoraa

Con un apasionado interés por las tecnologías, poseo una fascinación por el desarrollo de software, comprometido por un aprendizaje continuo. Actualmente, estoy fortaleciendo mi expertise en Seguridad Informática. Además, mi trayectoria profesional incluye 6 años de experiencia en Seguridad Electrónica y 3 años desempeñándome como Coordinador de área, liderando equipos con eficacia y logrando resultados destacados.

Educación			
ene 2011 - jun 2017		Ingeniería en Sistemas de Computación (Bachillerato) Universidad Fidélitas, San José, CR.	
ene 2023 - may 2023	+	Especialización en Cibserseguridad Universidad Fidélitas, San José, CR.	
dic 2022 - abr 2023	•	Especialización en Analista de Ciberse Coursera - IBM, virtual	guridad
Experiencia laboral			
dic 2015 - sep 2017	•	Analista de Seguridad Electrónica CSE Seguridad, Banco Nacional de CR.	
sep 2017 - jul 2019		Analista de Seguridad Electrónica ABC Monitoreo - K9 Internacional	
jul 2019 - dic 2022	•	Coordinador de Seguridad Electrónica BAC Credomatic, San José, CR.	
Idiomas		Español (nativo)	Inglés (Intermedio)
Habilidades Técnicas		HTML5 / CSS3 (Avanzado)	JavaScript / Bootstrap (Intermedio)
		C# .Net (Intermedio)	Node.js / Express.js / React.js (Básico)
		Python (Básico)	SQL Server (Intermedio)
		MySQL Server (Intermedio)	Oracle SQL Developer (Intermedio)
		git / GitHub (Intermedio)	
Próximos Aprendizajes		■ CompTIA Security+	Fortinet Certified Professional Network Security
Conocimientos Esenciales		■ Informática forense	■ Hacking ético
		■ Criptografía	■ COBIT
		■ ISO 27000/22301	■ ITIL